
```{r}
# This file only contains the results
```

# Results

In the result section, I can talk about my data.
For example, I can report the mean sepal length of the flowers in my iris data, `r print_mean_sd(iris$Sepal.Length)`.
I can also report the results of a t-test where I test for differences in sepal length between the species *setosa* and *versicolor* `r print_ttest(t_test_iris, effsize_iris)`.
Furthermore, you can find a scatter plot in Fig. 1.

```{r fig.cap = "This is a plot of sepal length against sepal width by species."}
iris_plot
```

Pellentesque porttitor, velit lacinia egestas auctor, diam eros tempus arcu, nec vulputate augue magna vel risus.
Cras non magna vel ante adipiscing rhoncus.
Vivamus a mi.
Morbi neque.
Aliquam erat volutpat.
Integer ultrices lobortis eros.
Pellentesque habitant morbi tristique senectus et netus et malesuada fames ac turpis egestas.
Proin semper, ante vitae sollicitudin posuere, metus quam iaculis nibh, vitae scelerisque nunc massa eget pede.
Sed velit urna, interdum vel, ultricies vel, faucibus at, quam.
Donec elit est, consectetuer eget, consequat quis, tempus quis, wisi.

In in nunc.
Class aptent taciti sociosqu ad litora torquent per conubia nostra, per inceptos hymenaeos.
Donec ullamcorper fringilla eros.
Fusce in sapien eu purus dapibus commodo.
Cum sociis natoque penatibus et magnis dis parturient montes, nascetur ridiculus mus. Cras faucibus condimentum odio.
Sed ac ligula.
Aliquam at eros.
Etiam at ligula et tellus ullamcorper ultrices.
In fermentum, lorem non cursus porttitor, diam urna accumsan lacus, sed interdum wisi nibh nec nisl.

```{r child = "04_example_discussion.Rmd", echo = FALSE}
```
